【裁判字號】    94,易,1624
【裁判日期】    950307
【裁判案由】    傷害等
【裁判全文】
臺灣板橋地方法院刑事判決              94年度易字第1624號
公  訴  人  臺灣板橋地方法院檢察署檢察官
被      告  甲○○
上列被告因傷害等案件，經檢察官聲請簡易判決處刑（九十四年
度偵字第一七三二五號），本院認不得以簡易判決處刑，改依通
常程序審理，並判決如下：
    主  文
甲○○以加害財產之事，恐嚇他人，致生危害於安全，累犯，處
拘役伍拾日，如易科罰金，以參佰元折算壹日。
被訴傷害部分公訴不受理。
    事  實
一、甲○○前因違反毒品危害防制條例案件，經本院於民國九十
    年四月三十日以九十年度易字第四七四號判處有期徒刑三月
    ，如易科罰金以銀元三百元折算一日，於同年六月一日確定
    ，嗣於九十一年一月三日易科罰金執行完畢，猶不知悔改，
    甲○○與塗淑芬原為男女朋友關係，因不滿塗淑芬提議分手
    ，於九十四年五月九日中午十二時許，前往臺北縣樹林市○○路○段三八二號之「上阡人理髮廳」，欲找在該理髮廳工
    作之塗淑芬，但因塗淑芬早於同年四月間即已離職而未在店
    內，致甲○○心有不滿，竟基於恐嚇危害安全之犯意，拍著
    桌子，以加害財產之言語，對塗淑芬之胞妹丙○○、母親乙○○（即上開理髮廳負責人）稱：「叫五號小姐（指塗淑芬
    ）出來，如果不把五號的塗淑芬交出來，就不只這樣」等語
    ，並接續對乙○○稱：「今天來、明天會再來，而且會更嚴
    重，時時刻刻都要來搗亂」等語，而以此加害財產之事，恐
    嚇丙○○、乙○○，使渠等聞之心生畏懼，致生危害於安全
    。
二、案經丙○○、乙○○告訴，暨臺北縣政府警察局樹林分局報
    請臺灣板橋地方法院檢察署檢察官偵查後，聲請簡易判決處
    刑，本院認不得以簡易判決處刑，改依通常程序審理。
    理  由
壹、有罪部分：
一、證據能力部分：
    按被告以外之人於偵查中向檢察官所為之陳述，除顯有不可
    信之情況者外，得為證據。又被告以外之人於審判外之陳述
    ，雖不符刑事訴訟法第一百五十九條之一至一百五十九條之
    四之規定，而經當事人於審判程序同意作為證據，法院審酌
    該言詞陳述或書面陳述作成時之情況，認為適當者，亦得為
    證據。當事人、代理人或辯護人於法院調查證據時，知有第
    一百五十九第一項不得為證據之情形，而未於言詞辯論終結
    前聲明異議者，視為有前項之同意。刑事訴訟法第一百五十
    九條之一第二項、第一百五十九條之五分別定有明文。查告
    訴人即證人乙○○於偵查中之陳述，固係審判外之陳述，但
    上開告訴人於偵查中向檢察官所為之陳述，係被害人就其本
    人親身經歷目擊之事實經過，於偵查中到庭而為陳述，並經
    依法具結，且查無顯有不可信之情況，自得為證據，且被告
    於本院準備程序中就是否同意上開告訴人乙○○、丙○○偵
    查陳述採為證據一節，陳述「沒意見，同意採為證據」，亦
    堪認被告業已同意上開告訴人偵查中陳述具有證據能力，而
    本院審酌上開偵查中陳述作成時之情況，核無違法取證及證
    明力明顯過低之瑕疵，亦認以之作為證據為適當，故依前開
    規定，告訴人即證人乙○○、告訴人丙○○偵查中陳述，均
    得為證據。
二、訊據被告甲○○固坦承有於上開時間在「上阡人理髮廳」與
    告訴人丙○○、乙○○發生爭吵，並對告訴人說請塗淑芬出
    來講清楚，不出來講清楚的話，伊每天都會來找塗淑芬等事
    實，惟矢口否認上揭恐嚇犯行，並辯稱：當時是說伊如果每
    天來理髮廳，告訴人每天報警也不是辦法，伊沒有說下次來
    就不是這樣子的話，而當時是說伊還會再來，但伊沒說過今
    天來、明天會再來而且會更嚴重，時時刻刻都要來搗亂的話
    云云。惟查：
（一）告訴人丙○○於偵查中指稱：被告於九十四年五月九日中
      午十二時許在上開理髮廳，恐嚇伊說「叫五號小姐出來，
      要不然要來砸店」，然後伊就與被告發生衝突；伊聽到被
      告如此說，有感到畏懼等語（見九十四年度發查字第一七
      ０九號卷第三頁、九十四年度他字第四九三九卷第三十一
      頁）。其於本院簡易程序調查中以證人身分結證稱：被告
      當日帶一位朋友來理髮廳，被告一來就兇巴巴的，拍桌子
      說「明天如果不把五號的塗淑芬交出來，就不只這樣」等
      語。又告訴人乙○○於偵查中以證人身分結證稱：被告於
      （九十四年）五月九日來到理髮廳，說要找五號小姐，但
      找不到人就說若明天再讓他找不到的話，就不只這樣等語
      （見上開他字卷第三十頁）；其於本院審理中亦結證稱：
      被告當時有說今天來是這樣子，下次來就不是這樣子之類
      的話等語，核與告訴人丙○○上開指證情節大致相符，復
      參以被告於本院準備程序中供承：伊當時有對告訴人說請
      塗淑芬出來講清楚，不出來講清楚的話，伊每天都會來找
      塗淑芬等語，且告訴人丙○○、乙○○與被告之間原本並
      無仇隙，業據告訴人丙○○、乙○○陳明在卷，衡情渠等
      應無甘冒誣告、偽證罪責而誣陷被告之理，甚且告訴人乙○○於本院審理中更陳明願意宥恕被告等情，益徵告訴人
      丙○○、乙○○於本院審理中仍堅指被告於上開時地對渠
      恫稱「叫五號小姐出來，如果不把五號的塗淑芬交出來，
      就不只這樣」等語不虛。是被告辯稱：伊沒有說過「如果
      不把五號的塗淑芬交出來，下次來就不只這樣子」的話云
      云，顯係卸責之詞，不足採信。至被告當時是否對告訴人
      恫稱「要不然要砸店」一節，告訴人丙○○於本院簡易程
      序調查時改稱：被告當時沒有說「要不然要砸店」的話，
      且因被告始終否認有說過上開話語，復無其他證據足供佐
      證告訴人偵查中關於此部分指述情節為真，是尚難遽認被
      告當時確有說過「要不然要砸店」等語，併予指明。
（二）又，告訴人乙○○於偵查中指稱：被告於九十四年五月九
      日中午在上開理髮廳，恐嚇伊說「今天來，明天會再來，
      而且會更嚴重，時時刻刻都要來搞（應係「搗」之誤寫）
      亂」等語（見上開發查卷第三頁）。其於偵查中以證人身
      分結證稱：被告於（九十四年）五月九日來到理髮廳，說
      要找五號小姐，但找不到人就說若明天再讓他找不到的話
      ，就不只這樣，被告也有說「今天來，明天來會更嚴重，
      時時刻刻都要來搞亂，叫五號小姐出來，不然要砸店」的
      話，伊有因此感到畏懼等語（見上開他字卷第三十、三十
      一頁）。復於本院審理中結證稱：被告來過理髮廳好幾次
      ，有一次中午來的那次，被告是帶著一位年輕人過來，被
      告就拍桌子，很大聲，講說「今天來是這樣子，下次來就
      不是這樣子」，伊沒有辦法，只好提出告訴；伊當時正要
      往裡面走，後來被告拍桌子，伊走過來問被告是什麼事情
      ，被告說「今天來是這樣子，下次來就不是這樣子」，被
      告是對伊說的；被告當時確實有說「今天來，明天會再來
      ，而且會更嚴重，時時刻刻都要來搗亂」等語。觀諸告訴
      人乙○○上開指證明確且前後所述一致，參以告訴人乙○○與被告之間原本並無仇隙，且告訴人乙○○於本院審理
      中陳明願意宥恕被告等情，俱如前述，足徵告訴人乙○○
      於本院審理中仍指證被告於上開時地對其恫稱「今天來，
      明天來會更嚴重，時時刻刻都要來搞亂」等語，應信屬實
      。被告辯稱：伊當時說每天來找塗淑芬，告訴人就去報警
      也不是辦法，伊沒有對告訴人乙○○說過時時刻刻要來搗
      亂的話云云，顯係飾卸之詞，亦非足採。
（三）再者，觀之被告於上開時地對告訴人丙○○、乙○○恫稱
      ：「叫五號小姐（指塗淑芬）出來，如果不把五號的塗淑
      芬交出來，就不只這樣」等語，並對告訴人乙○○恫稱：
      「今天來、明天會再來而且會更嚴重，時時刻刻都要來搗
      亂」等語，堪認被告係以加害財產之事，恐嚇告訴人。又
      告訴人聞之因而心生畏懼，即向臺灣板橋地方法院檢察署
      告訴，業據告訴人丙○○、乙○○於偵查中指證在卷，是
      告訴人對於財產之安全深感不安，顯而易見，足認已達於
      危害安全之程度。至告訴人乙○○於審理中改稱當時伊不
      會感到害怕，因為伊知道被告是要來找塗淑芬的云云，顯
      係與被告和解後迴護被告之詞，並非足採。
（四）綜上所述，被告前開所辯，均屬事後卸責之詞，委不足採
      本案事證明確，被告犯行洵堪認定，應依法論科。
三、核被告甲○○所為，係犯刑法第三百零五條之恐嚇危害安全
    罪。又被告以一恐嚇行為，對告訴人丙○○、乙○○二人恫
    稱「叫五號小姐（指塗淑芬）出來，如果不把五號的塗淑芬
    交出來，就不只這樣」等語，所犯係一行為觸犯數罪名之同
    種類想像競合犯，應依刑法第五十五條之規定從一重處斷。
    被告上述恐嚇告訴人丙○○、乙○○，及恐嚇告訴人乙○○
    之犯行，顯係基於單一犯意，利用同一犯罪機會接續為之，
    為接續犯。末查被告前有如事實欄所載之犯罪執行完畢紀錄
    （見卷附之臺灣高等法院被告前案紀錄表），其於有期徒刑
    執行完畢後五年以內再犯本件有期徒刑以上之罪，為累犯，
    應依法加重其刑。爰審酌被告犯罪之動機、目的、手段，及
    告訴人丙○○、乙○○所生之損害，兼衡被告之智識程度、
    告訴人乙○○於本院審理時表示宥恕，及被告犯後否認犯行
    之態度等一切情狀，量處如主文所示之刑，並諭知如易科罰
    金之折算標準，以資懲儆。
貳、公訴不受理部分：
一、公訴意旨略以；被告甲○○基於傷害之概括犯意，先於九十
    四年四月十二日晚間九時許，在其位於臺北縣新莊市○○路
    三十之二號六樓住處，因不滿女友即被害人塗淑芬提議分手
    ，竟徒手毆打被害人塗淑芬，致其受有左後腦挫傷、左大腿
    、左上臂多處挫傷（局部瘀腫疼痛）、雙膝挫傷（局部瘀腫
    ）之傷害。又於九十四年五月九日，甲○○至臺北縣樹林市
    ○○路○段三八二號被害人塗淑芬任職之「上阡人理髮廳」
    內，因尋找被害人塗淑芬未果，與被害人塗淑芬之胞妹即被
    害人丙○○發生口角，竟承前傷之概括犯意，拉扯推撞被害
    人丙○○，致被害人丙○○受有上、下四肢破皮傷共計五處
    之傷害。案經被害人丙○○告訴暨被害人塗淑芬訴由臺北縣
    政府警察局樹林分局報請臺灣板橋地方法院檢察署檢察官偵
    查後聲請簡易判決處刑，因認被告甲○○涉犯刑法第二百七
    十七條第一項普通傷害罪嫌。
二、按告訴乃論之罪，告訴人於第一審辯論終結前得撤回其告訴
    ，又告訴經撤回者，應諭知不受理之判決，並得不經言詞辯
    論為之，刑事訴訟法第二百三十八條第一項、第三百零三條
    第三款、第三百零七條，分別定有明文。經查，本件被害人
    即告訴人塗淑芬、丙○○分別告訴被告甲○○普通傷害案件
    ，聲請簡易判決處刑書認被告甲○○係觸犯刑法第二百七十
    七條第一項之普通傷害罪，依同法第二百八十七條前段之規
    定，須告訴乃論。茲據告訴人塗淑芬、丙○○以雙方業經和
    解為由，於九十四年十一月二十九日本院簡易程序調查時當
    庭撤回告訴，依照首開說明，被告甲○○所涉普通傷害罪嫌
    部分，爰不經言詞辯論，逕為不受理之諭知。
據上論斷，應依刑事訴訟法第四百五十二條、第二百九十九條第
一項前段、第三百零三條第三款、第三百零七條，刑法第三百零
五條、第五十五條、第四十七條、第四十一條第一項前段，罰金
罰鍰提高標準條例第一條前段、第二條，判決如主文。
本案經檢察官黃怡華到庭執行職務。
中    華    民    國  九十五  年    三    月    七    日
                  刑事第十九庭  審判長法  官  白光華
                                      法  官  曾淑娟
                                      法  官  楊志雄
以上正本證明與原本無異。
如不服本判決應於送達後十日內向本院提出上訴狀。
                                      書記官  胡勤義
中    華    民    國  九十五  年    三    月    七    日
附錄本案論罪科刑法條全文：
刑法第三百零五條：
以加害生命、身體、自由、名譽、財產之事，恐嚇他人，致生危
害於安全者，處二年以下有期徒刑、拘役或三百元以下罰金。


司法院資訊處製作；財團法人民間司法改革基金會備份。
